【裁判字號】    99,易,1229
【裁判日期】    990511
【裁判案由】    竊盜等
【裁判全文】
臺灣臺北地方法院刑事判決              99年度易字第1229號
公  訴  人  臺灣臺北地方法院檢察署檢察官
被      告  甲○○
上列被告因竊盜等案件，經檢察官提起公訴（99年度偵字第1002
2、10130號），本院判決如下：
    主  文
甲○○收受贓物，累犯，處有期徒刑參月，如易科罰金，以新台
幣壹仟元折算壹日。又竊盜，累犯，處有期徒刑肆月，如易科罰
金，以新台幣壹仟元折算壹日。應執行有期徒刑陸月，如易科罰
金，以新台幣壹仟元折算壹日。
    事  實
一、甲○○曾有多次竊盜案件，最近一次因竊盜案件，經本院以
    96年度簡字第3965號判處有期徒刑3 月確定，於民國98年11
    月26日執行完畢。詎其猶不知悔改，明知姓名、年籍不詳之
    成年男子所持有交付之銀色三井電動車1 輛（無牌照式），
    係來路不明贓物（該銀色三井電動車係呂碧燕所有，於98年
    12 月18 日，在臺北市大安區○○○路與和平東路口天橋樓
    梯下遭竊），竟基於收受贓物之犯意，於98年12月18日到同
    年月24日間某日，在臺北市大安區○○○路與和平東路口天
    橋樓梯下收受之。嗣於98年12月24日夜間11時10分許，騎乘
    上開銀色三井電動車，並侵入位於臺北市大安區○○○路○
    段212 巷臨55號「六張犁濟公壇」內，竊取神壇內紅標米酒
    4 瓶（所涉此部分竊盜犯行，另案由本院審理中）為警當場
    查獲，扣得前開銀色三井電動車1 輛，始悉上情。
二、甲○○復意圖為自己不法之所有，而基於竊盜之犯意，於99
    年4 月24日凌晨4 時50分許，在臺北市大安區○○○路與青
    田街口，趁停放該處李宏偉所有之車號227-EQG 號重機車無
    人看管之際，以徒手拉扯機車油管方式竊取該機車油箱內95
    無鉛汽油（約1.5 公升）得逞。適員警巡邏至該處，查覺可
    疑，上前盤查，而當場查獲。
三、案經臺北市政府警察局大安分局報告臺灣臺北地方法院檢察
    署檢察官偵查起訴。
    理  由
一、前開事實，業據被告甲○○於警詢、偵查及本院審理時均坦
    承不諱，核與被害人呂碧燕、李宏偉指訴之被害情節相符，
    且有蒐證照片、贓物領據附卷可證，足認被告前開任意性自
    白確與事實相符，故本件事證明確，被告犯行堪以認定，應
    依法論科。
二、核被告所為，係犯刑法第320 條第1 項之竊盜罪及同法第34
    9 條第1 項之收受贓物罪。查被告有如犯罪事實欄所載之前
    案及執行紀錄之事實，有臺灣高等法院被告前案紀錄表及刑
    案資料查註記錄表在卷可徵，其於受有期徒刑執行完畢5 年
    以內，故意再犯本件有期徒刑以上之罪，各應依刑法第47條
    第1 項規定加重其刑。被告所犯上開二罪，犯意個別，行為
    互異，應分論併罰。爰審酌被告之品行、犯罪動機係因一時
    貪念、所收受及竊取之財物價值、目的、手段、被害人業已
    領回各該財物、對被害人所生之危害及犯罪後於偵審中均知
    坦承犯行之態度等一切情狀，分別量處如主文所示之刑，並
    定其應執行刑，且諭知易科罰金之折算標準。
三、末查，公訴人雖於起訴書中認被告前有竊盜前科，現仍再犯
    竊盜及贓物罪，被告具有犯罪之習慣，請求併諭知強制工作
    乙節。惟按保安處分係針對受處分人將來之危險性所為之處
    置，以達教化、治療之目的，為刑罰之補充制度，保安處分
    中之強制工作，旨在對嚴重職業性犯罪及欠缺正確工作觀念
    或無正常工作因而犯罪者，強制其從事勞動，學習一技之長
    及正確之謀生觀念，使其日後重返社會，能適應社會生活。
    然保安處分之措施亦含社會隔離、拘束身體自由之性質，其
    限制人民之權利，實與刑罰同，自應受比例原則之規範，使
    保安處分之宣告，與行為人所為行為之嚴重性、行為人所表
    現之危險性，及對行為人未來行為之期待性相當（最高法院
    91年度臺上字第4625號判決意旨參照）。查觀諸被告雖曾有
    數次竊盜前科，有臺灣高等法院被告前案記錄表及刑案資料
    查註資料表在卷可佐，然本件所竊物品汽油1.5 公升價值不
    高，復係徒手行竊，而收受之電動車及所竊得之汽油均已由
    被害人領回等一切情狀，認俟本案判決確定執行本件科處之
    有期徒刑，應足收刑罰執行矯正之效果，是本院認尚無對被
    告宣告強制工作之必要，併此敘明。
據上論斷，應依刑事訴訟法第299 條第1 項前段，刑法第320 條
第1 項、第349 條第1 項、第47條第1 項、第51條第5 款、第41
條第1 項前段，刑法施行法第1 條之1 ，判決如主文。
本案經檢察官李彥霖到庭執行職務。
中    華    民    國    99    年    5     月    11    日
                              刑事第十七庭法  官  劉煌基
上正本證明與原本無異。
如不服本判決應於收受送達後10日內向本院提出上訴書狀，並應
敘述具體理由；其未敘述上訴理由者，應於上訴期間屆滿後20日
內向本院補提理由書（均須按他造當事人之人數附繕本）「切勿
逕送上級法院」。告訴人或被害人如對於本判決不服者，應具備
理由請求檢察官上訴，其上訴期間之計算係以檢察官收受判決正
本之日期為準。
                                          書記官  周小玲
中    華    民    國    99    年    5    月     11    日
中華民國刑法第320條
意圖為自己或第三人不法之所有，而竊取他人之動產者，為竊盜
罪，處5  年以下有期徒刑、拘役或 5 百元以下罰金。
意圖為自己或第三人不法之利益，而竊佔他人之不動產者，依前
項之規定處斷。
前二項之未遂犯罰之。
中華民國刑法第349條
收受贓物者，處 3 年以下有期徒刑、拘役或 5 百元以下罰金。
搬運、寄藏、故買贓物或為牙保者，處 5 年以下有期徒刑、拘
役或科或併科 1 千元以下罰金。
因贓物變得之財物，以贓物論。

司法院資訊處製作；財團法人民間司法改革基金會備份。
